【裁判字號】    91,訴,767
【裁判日期】    920114
【裁判案由】    毒品危害防制條例
【裁判全文】
台灣臺北地方法院刑事判決                       九十一年度訴字第七六七號
    公  訴  人  臺灣臺北地方法院檢察署檢察官
    被      告  甲○○  男  四.
右列被告因違反毒品危害防制條例案件，由檢察官提起公訴（九十一年度毒偵字第四
○四號）及移送併辦（九十一年度毒偵字第一八八八號），本院判決如左：
    主  文
甲○○連續施用第一級毒品，累犯，處有期徒刑壹年貳月。
    事  實
一、甲○○曾有煙毒、妨害兵役、違反麻醉藥品管理條例、藥事法、恐嚇取財等前科
    ，分別經判處有期徒刑確定，並定應執行有期徒刑一年二月確定，已於民國（下
    同）八十八年八月十一日執行完畢，復因施用第一級毒品海洛因，經本院裁定送
    觀察勒戒後，認無施用毒品傾向，經檢察官為不起訴處分確定，又因施用毒品海
    洛因，經裁定送強制戒治，嗣經提起公訴，於九十年六月二十九日，由本院判處
    有期徒刑九月，上訴後經駁回上訴確定。詎甲○○仍不知悔改，又基於施用第一
    級毒品海洛因之概括犯意，自九十年十月間某日起，至九十一年七月十一日止，
    在台北市○○路二二二巷五八號四樓住處，以將海洛因置入香煙之方式，施用第
    一級毒品海洛因多次，嗣分別於九十年十一月二十一日十時十五分許，在台北市
    萬華區○○路與莒光路口為警查獲，又於九十一年七月九日十三時許，在台北市
    萬華區○○街口為警查獲。
二、案經台北市政府警察局中正第一分局報請台灣台北地方法院檢察署檢察官偵查起
    訴及移送併辦。
    理  由
一、訊據被告甲○○對於上述事實自白不諱，且其被查獲時所採尿液經送驗結果，確
    呈嗎啡之陽性反應，並有台灣尖端先進生技醫藥股份有限公司濫用藥物檢驗中心
    及台北市立療養院檢驗報告書附卷可稽，事證明確，被告犯行堪以認定。
二、查海洛因業經八十七年五月二十二日公布之毒品危害防制條例第二條核定第一級
    毒品，被告未經許可非法施用第一級毒品，核其所為係犯毒品危害防制條例第十
    條第一項之施用第一級毒品罪，其施用前後持有海洛因之低度行為應為施用之高
    度行為所吸收，不另論罪。又被告先後多次施用犯行，時間緊接，構成要件相同
    ，顯係基於概括犯意所為，應論以連續犯一罪，並加重其刑。被告曾有煙毒、妨
    害兵役、違反麻醉藥品管理條例、藥事法、恐嚇取財等前科，分別經判處有期徒
    刑，並定應執行有期徒刑一年二月確定，已於八十八年八月十一日執行完畢，有
    臺灣高等法院被告全國前案紀錄表在卷可憑，其於五年以內再犯本件有期徒刑以
    上之罪，為累犯，依刑法第四十七條規定遞予加重其刑。爰審酌被告素行、施用
    次數，非法吸用足以導致精神障礙及生命危險之成癮性藥物及其犯罪之動機、犯
    罪後之態度等一切情狀，量處如主文所示之刑。
三、扣案之針筒一支被告辯稱尚未使用，且係伊幫友人林國瑞所購買，無證據足以認
    定係被告所有且供犯罪所用之物，爰不諭知沒收。
四、移送併辦部分與起訴部分有連續犯之裁判上一罪之關係，本院自得一併審酌。
五、據上論斷，應依刑事訴訟法第二百九十九條第一項前段，毒品危害防制條例第十
    條第一項，刑法第十一條前段、第五十六條、第四十七條，判決如主文。
中      華      民      國    九十二  年      一    月      十四  日
                                台灣臺北地方法院刑事第八庭
                                    法  官  曾  正  龍
右正本證明與原本無異。
被告如不服本裁定，應於送達後五日內，向本院提出抗告狀。
                                    書記官  彭  自  青
中      華      民      國    九十二  年      一    月      十六  日
附錄本案論罪科刑法條：
毒品危害防制條例第十條
施用第一級毒品者，處六月以上五年以下有期徒刑。
施用第二級毒品者，處三年以下有期徒刑。


司法院資訊處製作；財團法人民間司法改革基金會備份。
